【裁判字號】    98,續,2
【裁判日期】    980401
【裁判案由】    繼續審理
【裁判全文】
臺灣臺南地方法院民事判決                 98年度續字第2號
請求人即
原      告  甲○○
訴訟代理人  丙○○
被      告  乙○○
            丁○○
上列當事人間就本院98年度訴字第72號請求返還借款事件，原告
於民國98年2月25日和解成立後，請求繼續審判，本院判決如下
：
    主      文
請求駁回。
請求費用由請求人負擔。
    事實及理由
一、按和解有無效或得撤銷之原因者，當事人得請求繼續審判，
    且準用同法第500條至第502條及第506 條之規定，民事訴訟
    法第380條第2、3 項定有明文。所謂得撤銷之原因，倘因被
    詐欺或被脅迫而為意思表示，成立和解者，固然屬之；至於
    因錯誤而為意思表示成立之訴訟上和解，依民法第738 條之
    規定，原則上不得作為請求繼續審判之理由，但有下列情形
    之一者，仍得撤銷之：(一)和解所依據之文件，事後發現為偽
    造或變造，而和解當事人若知其為偽造或變造即不為和解者
    ；(二)和解事件，經法院確定判決，而為當事人雙方或一方於
    和解當時所不知者；(三)當事人之一方，對於他方當事人之資
    格或對於重要之爭點有錯誤而為和解者。再按和解成立顯無
    請求繼續審判之原因者，得不經言詞辯論，以判決駁回之，
    前述民事訴訟法第380條第3項準用同法第502條第2項亦定有
    明文。本件兩造間98年度訴字第72號請求返還借款事件，於
    民國98年2 月25日本院言詞辯論期日中成立訴訟上和解，有
    和解筆錄在卷可參，原告於和解成立後30日內之98年3月17
    日具狀請求撤銷和解繼續審判，亦有收狀戳章存卷可憑，形
    式上已遵守30日之不變期間，應屬合法，先予敘明。
二、請求意旨略以：請求人頃奉鈞院98年度訴字第72號請求返還
    借款事件和解筆錄，惟其內容並未就庭詢時雙方之意思詳細
    記載，原告無法取得法院的執行名義，此項和解，自難謂公
    平公正，故請求撤銷和解繼續審判云云。
三、經查：本件原告起訴請求被告返還借款事件，經本院於98年
    2月25日當庭勸諭兩造和解，並將兩造同意之和解方案記明
    筆錄，再將該筆錄交由兩造親閱無誤後，始分別簽名於後以
    資確認，有該筆錄一紙在卷可證。請求人即原告雖以前詞請
    求撤銷和解繼續審判，然依其請求意旨，其於98年 2月25日
    成立和解時，係本於其真意而為和解之意思表示，對於他方
    當事人之資格或對於本案重要之爭點並無任何錯誤，且本件
    兩造於訴訟上達成和解，僅表示被告欲就該和解金額償還予
    原告，至被告實際清償與否，仍係日後履行之問題，若原告
    認被告日後並未就和解內容履行，即可以該和解筆錄為執行
    名義，強制執行被告名下所有財產，是原告前開主張，仍無
    足採。此外，原告復未陳明並舉證證明本件和解有何其他無
    效或得撤銷之事由，其請求繼續審判，揆諸首揭法條規定與
    說明，自屬無據，爰不經言詞辯論，以判決駁回之。
四、依民事訴訟法第380條第3項、第502條第2項、第78條，判決
    如主文。
中    華    民    國    98    年    4     月    1     日
                  民事第一庭    法  官  周素秋
以上正本證明與原本無異。
如對本判決上訴，須於判決送達後20日內向本院提出上訴狀。
上為正本係照原本作成
中    華    民    國    98    年    4     月    1     日
                                書記官  洪育祺


司法院資訊處製作；財團法人民間司法改革基金會備份。
